【裁判字號】    90,易,2723
【裁判日期】    901130
【裁判案由】    電子遊戲場業管理條例
【裁判全文】
臺灣板橋地方法院刑事判決                          九十年度易字第二七二三號
    公  訴  人  臺灣板橋地方法院檢察署檢察官
    被      告  丁○○
    選任辯護人  張英郎
                李師榮
右列被告因電子遊戲場業管理條例案件，經檢察官聲請以簡易判決處刑（九十年度偵
字第八六六○號），本院三重簡易庭認為有刑事訴訟法第四百五十二條之情形而移送
前來，本院判決如左：
    主  文
丁○○無罪。
    理  由
一、公訴意旨略以：被告丁○○係臺北縣三重市○○路六號「介壽民營零售市場股份
    有限公司」（下稱介壽廣場）負責人，未依電子遊戲場業管理條例辦理營利事業
    登記，即自民國八十九年三中旬起，在上址擺設電動玩具「越南大戰３」一台、
    「歡藥賓果連線彈珠台」一台、「雙槍二代」一台、「金槌王」二台、「ＪＡＬ
    ＥＣＯ」一台、「ＧＵＮ  ＢＵＬＬＥＴ」一台、「ＰＲＯＰＣＹＣＬＥ」一台
    、「ＲＡＩＬＣＨＡＳＥ  ＣＹＢＥＲ  ＣＹＣＬＥＳ」二台、「ＳＵＰＥＲ
    ＢＩＫＥ」一台、「ＯＵＴ  ＲＵＮＮＥＲ」二台、「ＣＨＡＳＥ  ＢＯＭＢＥ
    Ｒ」一台，合計十四台，供不特定之人把玩。嗣於同年七月二十一日下午四時許
    經警查獲，因認被告所為係違反電子遊戲場管理條例第十五條規定，而犯同法第
    二十二條之罪嫌。
二、按犯罪事實，應依證據認定之，無證據不得推定其犯罪事實。又不能證明被告犯
    罪者，應諭知無罪之判決，刑事訴訟法第一百五十四條、第三百零一條第一項分
    別定有明文。又刑事訴訟法所謂認定犯罪事實之證據，係指足以認定被告確有犯
    罪行為之積極證據而言，該項證據自須適合於被告犯罪事實之認定，始得採為斷
    罪資料。如未能發現相當證據或證據不足以證明，自不能以推測或擬制之方法以
    為裁判之基礎。而在訴訟上用以證明事實之證據，須於通常一般之人均不致於有
    所懷疑，而得確信其為真實之程度者，始得據以為有罪之認定，倘其證明尚未達
    到此一程度，而有合理之懷疑性存在，致使無從為有罪之確信時，即應為無罪之
    判決。最高法院著有二十九年上字第三一五號、四十年台上字第八六號、七十
    六年台上字第四九八六號判例可資參照。
三、公訴人認為被告有前揭犯行，無非以：被告丁○○雖矢口否認有何違反電子遊戲
    場業管理條例案件犯行，辯稱：查獲之電動玩具是介壽廣場提供給百盛國際有限
    公司（下稱百盛公司）的櫃位所擺設，與伊無關云云。惟查，百盛公司負責人劉
    錫屏之配偶甲○○於警訊時證稱：因宜群育樂事業股份有限公司（下稱宜群公司
    ，負責人同為被告，且公司所在地與介壽廣場相同）請其等廠商配合寄台，由宜
    群公司全權負責，並收走每月營業額，其再向宜群公司請領百分之二十七之營業
    額等語；於本署偵查證稱：電動玩具係擺設介壽廣場三樓之櫃位，而櫃位之使用
    是由介壽廣場決定的等語。又依被告提出與百盛公司之「廠商設櫃合約書」第一
    條附註所載之「如甲方（指介壽廣場）須做櫃位之調整配置，乙方（指百盛公司
    ）須無件配合」；第四條第一款所載之「乙方提供之商品範圍商品品牌為百盛、
    商品內容為遊戲機、自販機、貼紙相機；非上列商品，未經甲方同意，不得展售
    」等，與證人所述情節互核相符。則查獲之電玩非百盛公司所擺設，而係介壽廣
    場擺設無疑。此外，臺北縣警察局三重分局之臨檢紀錄表一紙附卷可稽。被告仍
    辯以該電玩非其公司擺設等節，不足採信，其犯嫌足以認定，為其主要論據。惟
    訊據被告丁○○堅決否認有何右開犯行，辯稱僅開設介壽廣場經營攤位出租，現
    場均由業務部經理丙○○負責管理，伊任董事長，並未參與攤位之出租與管理，
    就本件均不知情等語。經查：
  (1)證人即百盛公司實際經營者甲○○、與介壽廣場洽商簽約事宜之人員乙○○於本
    院訊問時均證稱，百盛公司營業項目是自動販賣機的營業，當時係與介壽廣場簽
    約，簽約當時負責接洽者為介壽廣場經理丙○○，當時主要是擺放自動照相機和
    大頭貼機，後來因暑假時流行跳舞機，所以跟百盛相關的廠商租借跳舞機，將跳
    舞機擺在租借攤位附近，是在八十九年六月一日將機器擺放進去，當時負責現場
    之丙○○有看過這個跳舞機，當時有與丙○○商量過這些機台會受歡迎，丙○○
    並沒有指定的機台機種，但有溝通過大概的類型，比如當時所流行之跳舞機、糖
    果機、搖搖馬等，僅有一個統稱，以便隨時可以更新，跟上流行，並不知道擺設
    此種機台是違法，後來被查獲之十四台機台，均收回百盛公司。營收部分介壽廣
    場是按照合約書上百分之二十七的比例來抽的，百盛公司取得百分之七十三之部
    分，均有開發票、申報營業稅等語（九十年十月十九日訊問筆錄），與證人丙○○證稱：經查獲之機台均為百盛公司擺設，認為百盛公司之營業項目有包括遊戲
    機，因此雖先前已知有查獲之機台於介壽廣場擺設，但並不知為違法。百盛公司
    會在每月底會同伊及介壽廣場營業部人員開啟遊樂器錢箱，並將其中百分之二十
    七繳回介壽廣場等情（九十年十一月六日訊問筆錄）互核相符。證人甲○○於警
    訊固供稱係與宜群公司之經理丙○○洽商簽約，平均約分得百分之二十七之營業
    額，惟查，宜群公司負責人固為被告丁○○，且登記所在地與介壽廣場相同，然
    自八十七年九月十一日申請停業，並業於八十八年六月五日解散，有財團法人金
    融聯合徵信中心查詢資料在卷可稽，而證人丙○○亦證稱並未任職於宜群公司，
    百盛公司於本件顯係與介壽廣場簽約無疑。另依證人甲○○、丙○○前揭證述及
    卷附「廠商設櫃合約書」第五條第二款之規定，介壽廣場應係取得百盛公司營業
    額之百分之二十七，足認證人甲○○於警訊中之陳述恐有誤認。至前揭「廠商設
    櫃合約書」所訂櫃位調整分配應由設櫃廠商無條件配合、除合約書所載「遊戲機
    、自販機、貼紙相機」外，非經介壽廣場同意，不得展售等條款，僅示介壽廣場
    對租用攤位商家櫃位之調整具有控制權，並有展售商品項目之排除權，然亦不得
    執此逕予認定商場內之遊戲機為介壽廣場所擺設。公訴意旨所稱設櫃係與宜群公
    司簽約，由宜群公司全權負責、收取每月營業額後，由百盛公司向宜群公司請領
    百分之二十七之營業額等情，進而以此認定查獲之電玩非百盛公司所擺設，而係
    介壽廣場擺設，因此認定被告有經營電子遊戲場之犯行，似有誤會。
  (2)證人甲○○、乙○○另均稱接洽、訂約過程中並未見過被告，而係與丙○○接洽
    ，與證人丙○○證述稱簽約過程均由伊出面，被告平日絕少過問介壽廣場營運事
    項等情互核相符，而前揭「廠商設櫃合約書」固以被告丁○○為甲方負責人，惟
    無被告之親筆簽名，自仍不足執此認為被告為介壽廣場負責人，必然就本件擺設
    電子遊戲機之事已然知情。
  (3)綜上所述，公訴人所述犯罪事實及所憑證據尚難證明被告確有前揭犯行，而被告
    所辯在客觀上又非顯違常情而難採信，此外，復查無其他積極證據足資證明被告
    有公訴意旨所指之經營電子遊戲場業犯行，揆諸前揭規定，要屬不能證明其犯罪
    ，應依法為無罪之諭知。
據上論斷，應依刑事訴訟法第四百五十二條、第三百零一條第一項，判決如主文。
本案經檢察官范振中到庭執行職務
中      華      民      國    九十      年     十一     月     三十     日
                              臺灣板橋地方法院刑事第五庭
                                            法  官  王  偉  光
右正本證明與原本無異
如不服本判決應於判決送達後十日內向本院提出上訴狀
                                            書記官  陳  怡  君
中      華      民      國    九十      年     十二     月      四      日


司法院資訊處製作；財團法人民間司法改革基金會備份。
